【裁判字號】    90,易,351
【裁判日期】    900406
【裁判案由】    竊盜等
【裁判全文】
臺灣臺北地方法院刑事判決                            九十年度易字第三五一號
    公  訴  人  臺灣臺北地方法院檢察署檢察官
    被      告  乙○○
右列被告因竊盜等案件，經檢察官提起公訴（八十九年度偵字第一九九八四號），本
院判決如左：
    主  文
乙○○連續竊盜，處有期徒刑陸月，如易科罰金，以佰元折算壹日；又連續意圖為
自己不法之所有而侵占遺失物，處罰金貳仟元，罰金如易服勞役，以佰元折算壹日
。
    事  實
一、乙○○曾於民國八十三年間因竊盜案，經台灣士林地方法院以八十三年度易字第
    二二五０號判處有期徒刑七月，緩刑三年確定，猶不知悔改，因急需交通工具代
    步，竟基於意圖為自己不法所有之概括犯意，先於八十八年七月十三日凌晨一時
    許在臺北市○○○路一四七巷六十號前，徒手竊取丁○○所有車號ＡＭ七二０三
    號自用小客車車牌二面，得手後再於翌日在臺北市○○街六號水門口旁，見丙○
    ○所有業於八十四年八月十日十二時在臺北市○○市○○路八十號前為不明人士
    所竊取而置放在前揭六號水門口旁之車號ＨＺ七二０三號自用小客車後行李箱上
    插有二把鑰匙，明知前揭自小客車非其持有，尚堪使用，仍屬於他人事實上支配
    動產，竟持插在前揭自小客車車後行李箱上之鑰匙二把啟動電門，竊取前揭車號
    ＨＺ七二０三號自用小客車，得手後於同年月十四日二十時許將前揭所竊得之車
    號ＡＭ七二０三號自用小客車車牌二面懸掛於前揭車號ＨＺ七二０三號自用小客
    車上供己代步使用；復另基於意圖為自己不法所有之概括犯意，先於八十八年九
    月份某日在臺北市○○街某處拾獲甲○○於不詳時、地所遺失之駕駛執照一枚，
    復於同年年底某日在臺北市○○路某處拾獲戊○○於八十八年底在不詳時、地所
    遺失之汽車行照一枚，再於八十九年年初某日在臺北市○○街某處拾獲姜立家於
    八十八年九月二十二日凌晨在臺北市○○路四十八號遭竊而離其所持有之行車執
    照一枚（該行車執照係中興紡織股份有限公司所有，交予姜立家使用），並連續
    將之侵占入己。嗣於八十九年十月八日晚間十一時許，乙○○駕駛前揭懸ＡＭ七
    二０三號車牌之車號ＨＺ七二０三號自用小客車行經臺北市○○路○段十八號前
    ，為警查獲，並循線在其位於臺北市○○路○段九十七號一樓之住處起出前揭汽
    車行照、駕駛執照共三枚，始悉上情，並扣得供其竊車所用惟非其所有之鑰匙二
    把。
二、案經臺北市政府警察局大安分局報請臺灣臺北地方法院檢察署檢察官偵查起訴。
    理  由
一、右揭事實業據被告乙○○於警訊、偵查及本院審理中坦承不諱，核與被害人丙○
    ○、丁○○、姜立家於警訊中及被害人戊○○於本院訊問時指述之失竊或遺失情
    節相符，復有贓物認領保管單三紙、扣押證明筆錄一份，及車輛竊盜、車牌失竊
    資料個別查詢報表二份、車籍作業系統查詢認可資料一份在卷可稽，且有鑰匙二
    把扣案足憑，足徵被告自白確與事實相符，應堪採信，本件事證明確，被告犯行
    洵堪認定應依法論科。
二、核被告所為，係犯刑法第三百二十條第一項之竊盜罪及第三百三十七條之侵占遺
    失物罪。其先後二次竊盜犯行，時間緊接，方法相同觸犯構成要件相同之罪，顯
    係基於概括犯意為之，為連續犯，依刑法第五十六條之規定，以一罪論，並加重
    其刑。又被告先後三次侵占犯行，時間緊接，方法相同，雖所侵占之物有遺失物
    或離本人所持有物之分，仍應成立連續犯，並依刑法第五十六條之規定論以情節
    較重之侵占遺失物罪，並加重其刑。又被告所犯前開竊盜罪與侵占遺失物罪，犯
    意各別、罪名不同，應分論併罰之。爰審酌被告前於八十三年間因竊盜案，經台
    灣士林地方法院以八十三年度易字第二二五０號判處有期徒刑七月，緩刑三年確
    定，有臺灣高等法院檢察署刑案記錄簡覆表在卷可按、犯罪手段、所竊得財物之
    價值、對社會所生危害非微及犯後坦承犯罪深表悔悟態度良好等一切情狀，爰量
    處如主文所示之刑，並諭知易科罰金及易服勞役之折算標準，以示懲戒。按被告
    行為後，刑法第四十一條已於九十年一月四日修正，於九十年一月十日公布，並
    自同年一月十二日起生效，修正後刑法第四十一條第一項：「犯最重本刑為五年
    以下有期徒刑以下之罪，而受六個月以下有期徒刑或拘役之宣告，因身體、教育
    、職業、家庭之關係或其他正當事由，執行顯有困難者，得以一元以上三元以下
    折算一日，易科罰金」之規定，較之修正前之刑法第四十一條以「犯最重本刑為
    三年以下有期徒刑以下之刑之罪，而受六月以下有期徒刑或拘役之宣告」，始得
    易科罰金之規定，以修正後刑法第四十一條第一項之規定有利於被告，被告行為
    時雖在刑法第四十一條修正生效前，惟依刑法第二條第一項前段規定，仍應適用
    裁判時即修正後之刑法第四十一條第一項規定諭知易科罰金之折算標準，併此敘
    明。又扣案之鑰匙二把雖係供犯罪所用之物，惟並非被告所有，業據被告供述甚
    明，客觀上亦無其他證據證明係被告所有，爰不另為沒收之諭知，併此敘明。
據上論斷，應依刑事訴訟法二百九十九條第一項前段、刑法第二條第一項前段、第五
十六條、第三百二十條第一項、第三百三十七條、修正後刑法第四十一條第一項、刑
法第四十二條第二項、罰金罰鍰提高標準條例第一條前段、第二條，判決如主文。
本案經檢察官高怡修到庭執行職務
中      華      民      國      九十      年      四    月      六      日
                                  臺灣臺北地方法院刑事第五庭
                                      審判長法官  廖紋妤
                                            法官  朱夢蘋
                                            法官  李家慧
右正本證明與原本無異。
如不服本判決，應於判決送達後十日內向本院提出上訴狀 (應附繕本) 。
                                          書記官  黃秀琴
中      華      民      國      九十      年      四    月      九      日
附錄本案論罪科刑法條全文：
刑法第三百二十條：
一意圖為自己或第三人不法之所有，而竊取他人之動產者，為竊盜罪，處五年以下有
  期徒刑、拘役或五百元以下罰金。
二意圖為自己或第三人不法之利益，而竊佔他人之不動產者，依前項之規定處斷。
三前二項之未遂犯罰之。
刑法第三百三十七條：
意圖為自己或第三人不法之所有，而侵占遺失物、漂流物或其他離本人所持有之物者
，處五百元以下罰金。


司法院資訊處製作；財團法人民間司法改革基金會備份。
